【裁判字號】    98,訴,874
【裁判日期】    980422
【裁判案由】    毒品危害防制條例
【裁判全文】
臺灣板橋地方法院刑事判決               98年度訴字第874號
公  訴  人  臺灣板橋地方法院檢察署檢察官
被      告  乙○○
指定辯護人  本院公設辯護人甲○○
上列被告因違反毒品危害防制條例案件，經檢察官提起公訴（98
年度偵字第3606號），本院判決如下：
    主  文
乙○○意圖販賣而持有第三級毒品，處有期徒刑壹年拾月；緩刑
參年。扣案之第三級毒品硝甲西泮（硝甲氮平）玖拾伍顆（驗餘
合計淨重拾陸點參零公克）均沒收。
    事  實
一、乙○○明知硝甲西泮（硝甲氮平）（Nimetazepam ，俗稱「
    一粒眠」）係屬毒品危害防制條例所定之第三級毒品，不得
    持有、販賣，因友人詹承賢（另由臺灣桃園地方法院檢察署
    檢察官偵辦）見乙○○生活拮据，於民國98年1 月10日某時
    ，在臺北縣三峽鎮○○路268 號13樓之2 租屋處，無償贈送
    乙○○第三級毒品硝甲西泮（硝甲氮平）100 顆，詎乙○○
    竟萌生販賣第三級毒品以牟利之意圖，而持有上述第三級毒
    品硝甲西泮（硝甲氮平）100 顆。嗣乙○○見所持有之第三
    級毒品硝甲西泮（硝甲氮平）數量甚多，自行取用其中5 顆
    ，其中95顆仍藏置在上址租屋處，於尚未及聯繫販賣第三級
    毒品事宜之前，即為警於98年1 月20日12時47分許，在上址
    租屋處查獲，並扣得其持有之第三級毒品硝甲西泮（硝甲氮
    平）95顆（合計淨重16.47 公克，取0.17公克鑑定用罄，驗
    餘合計淨重16.30 公克），始悉上情。
二、案經內政部警政署航空警察局移送臺灣板橋地方法院檢察署
    檢察官偵查起訴。
    理  由
一、證據能力部分：按被告以外之人於審判外之言詞或書面陳述
    ，除法律有規定者外，不得作為證據，刑事訴訟法第159 條
    第1 項固定有明文。惟被告以外之人於審判外之陳述，雖不
    符同法第159 條之1 至之4 之規定，而經當事人於審判程序
    同意作為證據，法院審酌該言詞陳述或書面陳述作成時之情
    況，認為適當者，亦得為證據；當事人、代理人或辯護人於
    法院調查證據時，知有第159 條第1 項不得為證據之情形，
    而未於言詞辯論終結前聲明異議者，視為有前項之同意，此
    亦據同法第159 條之5 規定甚明。查本件被告、檢察官及辯
    護人於本院準備程序中均未就證據能力提出爭執，且迄於言
    詞辯論終結前，亦未就本院所調查之證據主張有刑事訴訟法
    第159 條第1 項不得為證據之情形，應認均已同意得作為本
    案之證據。從而，下述證據資料縱有屬傳聞證據，且不符刑
    事訴訟法第159 條之1 至之4 之規定者，經本院審酌各該證
    據資料作成時之一切客觀情況，認無不適當之情事，均認有
    證據能力，合先敘明。
二、上揭事實，迭據被告乙○○於警詢、偵訊及本院審理時坦承
    不諱，核與證人詹承賢於警詢及偵訊時所述情節相合，且有
    扣案之淡黃色圓形藥錠95顆扣案可資佐證，而上開扣案物經
    送內政部警政署刑事警察局鑑定結果，確為第三級毒品硝甲
    西泮（硝甲氮平）無訛，合計淨重16.47 公克，取0.17公克
    鑑定用罄，驗餘合計淨重16.30 公克等情，亦有該局98年2
    月16日刑鑑字第0980011616號鑑定書附卷足稽，足認被告之
    任意性自白與事實相符。雖辯護人為被告辯稱：被告因慮及
    販賣毒品後果之嚴重性，故不敢亦從未有對外販賣行為，僅
    止於單純想法云云；惟依被告於偵訊時所供：「我有想過要
    販賣上開一粒眠，我有想過1 粒要賣20元，但我並沒有拿去
    賣給別人」等語（見偵卷第39頁），兼且詹承賢無償贈送之
    毒品數量不少，顯見被告當時收取而持有該等毒品，其主觀
    上確有販賣以牟利之意圖甚灼。至於被告尚未有實際對外聯
    繫販賣毒品之行為，充其量係猶未該當罪刑更重之毒品危害
    防制條例第4 條第3 項之販賣第三級毒品罪，洵無礙本件意
    圖販賣而持有第三級毒品罪之成立。綜上所述，本案事證俱
    臻明確，被告犯行堪予認定，應依法論科。
三、按硝甲西泮（硝甲氮平）（Nimetazepam ，俗稱「一粒眠」
    ）係屬毒品危害防制條例所定之第三級毒品，是核被告所為
    ，係犯毒品危害防制條例第5 條第3 項之意圖販賣而持有第
    三級毒品罪。其持有第三級毒品硝甲西泮（硝甲氮平）之行
    為，為意圖販賣而持有之犯行所吸收，不另論罪。查被告於
    行為時甫滿18歲，思慮或欠周全，且因生活拮据，一時貪圖
    小利而向友人詹承賢收取持有第三級毒品擬販賣之，惟前後
    持有期間約10日，均未曾對外聯繫販賣事宜，且為警查獲後
    自始至終均坦承犯行，良有悔意，堪認其惡性及犯罪情節均
    非重大；惟其所犯毒品危害防制條例第5 條第3 項之意圖販
    賣而持有第三級毒品罪，係法定本刑為3 年以上10年以下有
    期徒刑之重罪，情輕法重，客觀上足以引起一般同情，而有
    堪資憫恕之處，本院認即令處以法定最低刑度猶嫌過重，依
    刑法第59條規定酌減其刑。爰審酌被告犯罪之動機、目的、
    意圖販賣而持有第三級毒品之數量、期間、對於社會秩序及
    國民健康之潛在危害程度及犯罪後之態度等一切情狀，量處
    如主文所示之刑，以資懲儆。末查，被告前未曾因故意犯罪
    受有期徒刑以上刑之宣告，有臺灣高等法院被告全國前案紀
    錄表在卷可憑，其因一時失慮，致罹刑典，洵屬偶發性犯罪
    ，歷此偵審程序及刑之宣告等教訓後，應足使其知所警惕，
    另鑑於被告年紀甚輕，甫於98年4 月15日入伍，目前在臺中
    成功嶺服兵役，此有個人兵籍查詢資料1 紙可稽，本院因認
    所宣告之刑以暫不執行為適當，爰依刑法第74條第1 項第1
    款規定併予宣告緩刑3 年，以啟自新。扣案之硝甲西泮（硝
    甲氮平）95顆（合計淨重16.47 公克，取0.17公克鑑定用罄
    ，驗餘合計淨重16.30 公克），為本案查獲之第三級毒品，
    為違禁物，均應依刑法第38條第1 項第1 款規定沒收。
據上論斷，應依刑事訴訟法第299 條第1 項前段，毒品危害防制
條例第5 條第3 項，刑法第11條前段、第59條、第74條第1 項第
1 款、第38條第1 項第1 款，判決如主文。
本案經檢察官謝岳龍到庭執行職務
中    華    民    國    98    年    4     月    22    日
                  刑事第十一庭  審判長法  官  陳鴻清
                                      法  官  劉安榕
                                      法  官  朱嘉川
以上正本證明與原本無異。
如不服本判決應於收受送達後10日內向本院提出上訴書狀，並應
敘述具體理由；其未敘述上訴理由者，應於上訴期間屆滿後20日
內向本院補提理由書（均須按他造當事人之人數附繕本）「切勿
逕送上級法院」。
                                      書記官  陳聖儒
中    華    民    國    98    年    4     月    22    日
附錄本判決論罪科刑法條：
毒品危害防制條例第5 條：
意圖販賣而持有第一級毒品者，處無期徒刑或10年以上有期徒刑
，得併科新臺幣7 百萬元以下罰金。
意圖販賣而持有第二級毒品者，處5 年以上有期徒刑，得併科新
臺幣5 百萬元以下罰金。
意圖販賣而持有第三級毒品者，處3 年以上10年以下有期徒刑，
得併科新臺幣3 百萬元以下罰金。
意圖販賣而持有第四級毒品或專供製造、施用毒品之器具者，處
1 年以上7 年以下有期徒刑，得併科新臺幣1 百萬元以下罰金。


司法院資訊處製作；財團法人民間司法改革基金會備份。
